臺灣彰化地方法院刑事判決　　　　　　　94年度易字第1283號
公　訴　人　臺灣彰化地方法院檢察署檢察官
被　　　告　甲○○
上列被告因贓物案件，經檢察官聲請簡易判決處刑（94年度偵字
第6328號），本院北斗簡易庭認不宜逕以簡易判決處刑（94年度
斗簡字第473 號），移由本院改依通常程序審理，並經本院合議
庭裁定由受命法官獨任進行簡式審判程序，茲判決如下：
    主  文
甲○○故買贓物，處有期徒刑月，如易科罰金，以佰元折算
壹日，緩刑貳年，扣案之鑰匙 1支沒收。
    事  實
一、甲○○明知真實姓名、年籍均不詳之成年男子，於民國88年
    3 月24日後至89年間之某日，在彰化縣芳苑鄉○○區○○路
    旁，所販賣之未懸掛車牌之大貨車（引擎號碼為WOEE17059
    號，車身號碼為FC3WLS—10018 號，車牌號碼為SK—858 號
    ，價值新臺幣（下同）850, 000元；該車係乙○○所有，前
    於88年3 月24日上午9 時許，停在臺中市○○路與永福路口
    處遭竊），係侵害他人財產法益所取得之來路不明之贓車，
    竟仍基於故買贓物之故意，向該真實姓名、年籍均不詳之成
    年男子以150,000 元購買上揭贓車。嗣於94年7 月23日下午
    5 時10分，甲○○將上揭贓車停放在彰化縣芳苑鄉路○村○
    ○○○道路時，為警攔檢而查獲，並扣得鑰匙1 支。
二、案經彰化縣警察局二林分局報請臺灣彰化地方法院檢察署檢
    察官聲請簡易判決處刑，經本院北斗簡易庭認不宜逕以簡易
    判決處刑，移由本院改依通常程序審理。
    理  由
一、本案被告甲○○所犯係死刑、無期徒刑、最輕本刑為3 年以
    上有期徒刑以外之罪，其於準備程序就前揭被訴事實為有罪
    之陳述，經受命法官告知簡式審判程序之旨，並聽取其與公
    訴人之意見後，本院認無不得或不宜改依簡式審判程序進行
    之處，爰依刑事訴訟法第273 條之1 第1 項、第284 條之1
    ，裁定本案由受命法官獨任進行簡式審判程序，合先敘明。
二、訊據被告對其於上揭時、地故買贓物之事實，於本院審理時
    （參見本院94年11月28日審判筆錄）坦承不諱，且有證人乙
    ○○於警詢中（參見警卷）陳述明確，並有贓物認領保管單
    、臺中市警察局車輛協尋證明單、彰化縣警察局車輛協尋尋
    獲電腦輸入單、車輛車牌失竊作業查獲車輛認可資料、車籍
    作業系統查詢認可資料、汽車新領牌照登記書、電解車身號
    碼各1 紙、查獲現場照片4 紙附卷可參，核屬相符。是被告
    上揭自白核與前揭事證相符，應堪採信，本案事證明確，上
    揭被告故買贓物之事實，應可認定。
三、核被告所為，係犯刑法第349 條第2 項之故買贓物罪。爰審
    酌被告貪慾圖利，故買他人行竊價值850,000 元之贓物，使
    前揭物品之所有人難以回復其所有物，惟其犯罪後坦承犯行
    ，態度良好，且與被害人達成和解賠償200,000 元，此有彰
    化縣二林鎮調解委員會調解書影本1 紙附卷可參等一切情狀
    ，量處如主文所示之刑。又按上訴人行為後，刑法第41條已
    於90年1 月10日修正公布，同月12日生效，將原規定之「犯
    最重本刑為3 年以下有期徒刑以下之刑之罪」，修正為「犯
    最重本刑為5 年以下有期徒刑以下之刑之罪」，而受6 個月
    以下有期徒刑或拘役之宣告，得易科罰金。二相比較，以修
    正後之適用範圍較寬，對行為人較為有利，依刑法第2 條第
    1 項前段之規定，應適用裁判時即修正後之規定（最高法院
    94年度臺上字第858 號判決要旨參照）。本案被告行為後，
    刑法第41條已於90年1 月10日修正公布，同月12日生效，依
    上揭說明，易科罰金之事項應依新法，爰依刑法第2 條第1
    項前段之規定，適用修正後刑法第41條第1 項規定，並諭知
    易科罰金之折算標準，以資懲儆。又被告前未曾受有期徒刑
    以上刑之宣告，此有臺灣高等法院被告全國前案紀錄表、臺
    灣彰化地方法院檢察署刑案資料查註紀錄表各1 份存卷可考
    ，其因一時失慮，偶罹刑典，事後已坦承犯行，深具悔意，
    信其經此刑之宣告後，應知警惕而無再犯之虞，本院因認暫
    不執行其刑為當，爰依刑法第74條第1 款予以宣告緩刑2 年
    ，用啟自新。又扣案之鑰匙1 支並非原系爭大貨車鑰匙，是
    被害人乙○○於警詢中並未領回，此有贓物認領保管單1 紙
    附卷可參，而係該真實姓名、年籍均不詳之成年男子交付予
    被告，係被告故買該贓車之犯罪所得且為被告所有之物，應
    依刑法第38條第1 項第3 款規定並予宣告沒收。
據上論斷，應依刑事訴訟法第452 條、第273 條之1 第1 項、第
299 條第1 項前段，刑法第349 條第2 項、第41條第1 項前段（
修正後）、第74條第1 款、第38條第1 項第3 款，罰金罰鍰提高
標準條例第1 條前段、第2 條，判決如主文。
本案經檢察官姚玎霖到庭執行職務。
中　　華　　民　　國　　94　　年　　11　　月　　30　　日
                  刑事第一庭    法　官  唐中興
以上正本證明與原本無異。
如不服本判決，應於判決送達後10日內向本院提出上訴狀 (須附
繕本 )。
告訴人或被害人對於判決如有不服具備理由請求檢察官上訴者，
其上訴期間之計算係以檢察官收受判決正本之日期為準。
中　　華　　民　　國　　94　　年　　11　　月　　30　　日
                                書記官  施惠卿
附錄本案判決論罪科刑法條：
中華民國刑法第349條
收受贓物者，處 3 年以下有期徒刑、拘役或 500 元以下罰金。
搬運、寄藏、故買贓物或為牙保者，處 5 年以下有期徒刑、拘役
或科或併科1,000 元以下罰金。
因贓物變得之財物，以贓物論。
